■参加者：芦村先生、松倉、稲森、東村、松田、水嶌さん（途中参加）
■資料　：https://github.com/mryuichi/ttc-docs/tree/master/20200206

①議事録確認
　→意見なし

　▼7章以降の分担について
　　：7章松倉、8.1~8.4水島さん、8.5~8.8川口さん、9章松倉、10章東村
　▼TTC向け文書の＜参考＞ページに記載する、W3Cの特許ポリシ、文書の編集方針等については芦村先生が対応
　▼TTC向け活動状況共有
　　今週進捗状況を報告
　　次回3月3日に、文書の前半をレビュー予定

③訳語について　（アジェンダ記載通り）

④レビュー方針について
　下記、コメント

　芦村）ＲＥＣレベルとの整合性を確認するのはどのタイミングにするか？
　松倉）現在の内容ですすめていけば良いのでは無いか
　芦村）どこかで差分を確認する必要がある。
　松倉）TDはCR2なのでPRでも大きな違いは無いが、ほかはCR1ベースなので変更部分はある認識
　芦村）（CR1でみていって）一段落したところで差分を確認した方が良いのでは無いか？
　→結論）現状ですすめ、一段落したところで差分を確認する

⑤５章、６章
▼Web of Things アーキテクチャ
　▼概要（芦村）
　　修正前）概してW3C WoTアーキテクチャは、実装するものではなく、既にあるものを記述するように考慮された。
　　修正後）概してW3C WoTアーキテクチャは、実装を規定するものではなく、何が存在するかを規定する。
　▼５章
　　５．１機能要件～5.1.1 共通原則（東村）
　　
　　　原文自体がshoud文になっておらず、不適切ではないか？今更直せないので、このまま進めるしかないと思料（芦村）

　　　propertyがaffordanceになっているときは、頭文字が大文字になっているように見える。それを反映すべきではないか（松田）
　　　記載が統一されていないが、この部分は指摘のとおりと認識（松倉）

　　　interworkの訳が相互作用となっているが不適切では無いか？（東村）
　　　修正前）異なるエコシステムの相互作用を可能にすべきである
　　　修正後）異なるエコシステムの相互連携を可能にすべきである　   


　　
　　
　　5.1.2 Thingの機能～5.1.3 検索・発見（松田）
　　
　　5.1.4 記述メカニズム～5.1.7 ネットワーク（芦村）
　　　最初の部分は長すぎてよく意味がわからない感じ（芦村）
　　　読点を入れるべきか？（松倉）
　　　
　　　
　　　セマンティックアノテーションはこのままで良いのか？（芦村）
　　　セマンティックを意味論的な、のように訳しているのか？（芦村）
　　　セマンティックに統一している認識（松倉）
　　　とりあえず、セマンティックな、にした方がよい認識（芦村）
　　　また、Ｗｅｂはウェブに統一されているのか？（芦村）
　　　ウェブで統一されていない部分があるので、統一しておく（松倉）

　　　第5.1.2項Thingの機能～は、「第5.1.2項Thing」の機能～　のように括弧で囲んだ方がよい（芦村）
　　　?その他の関連するThingへのリンクとメタデータ情報は、その他の、関連するThingとメタデータへのリンク　の方が良い（東村）


　　5.1.8 デプロイメント(配置)～5.1.10 レガシー適用（松倉）
　　　インターメディアリーを　どう訳していたのか？（東村）
　　　仲介者、としている（松倉）
　　　堅いように感じるが、統一されているのではよい（東村）
　　　確かに堅いように感じる、最後に修正する事も可能（松倉）
　　　
　　　capabilityは、能力でよいか？（松倉）
　　　機能の方が良いのでは無いか？（水嶌）
　　　functionとcapabilityで使い分けられることがあるが、使い方は異なるのか？（松田）
　　　capabilityについては、WoTで定義されているが、Ｆｕｎｃｔｉｏｎについては特に定義されていないので訳はこだわる必要はない認識（松倉）
　　　「Thingの持つ」が良いのでは無いか？（芦村）
　　　明確にＴｈｉｎｇとなっていない部分があるが、足す形でよいか？（松倉）
　　　それでよい（芦村）
　　　それであれば、用語の統一という観点でも良いかと思う（松倉）
　　　また、トランスペアレントは日本語に訳すべき（芦村）

　　5.2 技術要件～5.2.2 デバイス（水嶌）
　　　フィールドネットワークは、一般用語として日本人がわかるのか？（水嶌）
　　　原文通りの直訳状態。フィールドエリアネットワークという言葉はあるので理解はできると思う（松倉）
　　　ここだけ具体的という問題はあるが、このままで良いのでは無いか（芦村）

　　　トランスポートプロトコルは、長いカタカナだが、そのまま使って大丈夫か？（芦村）
　　　同様の問題は他にもありそうなので、いったん放置としましょう（松倉）
　　　

　　5.2.2 デバイス（途中）～5.2.4 デジタルツイン（東村）
　　　あとでまとめて直すと思うが、　あるべきだ。→　あるべきである　の方が良い（芦村）

　　　ネットワークおよびプログラムインターフェース、部分は、
　　　ネットワークインターフェース及びプログラムインターフェース（芦村）
　　　ＡＰＩといったばあい、プログラミングインターフェースだが、どうすべきか？（東村）
　　　プログラムインターフェースは、ＡＰＩと書いてしまうのはどうか？（松倉）
　　　原文でも曖昧なので、あいまいなまま そのままプログラムインターフェースとして逃げてしまうのはどうか（芦村）
　　　
　　　デジタルツインの最初の訳文の意味が違うのでは無いか？
　　　プログラムインターフェースを使用して仮想デバイスを生成するというよりは、仮想デバイスとして振る舞うという意味ではどうか？（松田）
　　　プログラムインターフェースを使用して仮想デバイスを表現する必要がある、ではどうか（芦村）
　　　意見なし（参加者）

　　　本来は、プログラムインターフェースが仮想デバイスを表現するように動く必要がある、の意味ではないか？（東村）
　　　デジタルツインは、メタデータ記述に基づいて内部にプログラムインターフェースを生成し、

　　　修正後）デジタルツインは、メタデータ記述に基づいて内部的にプログラムインターフェースを生成し　～
　　　
　　5.2.5 発見～5.2.7 アクセシビリティ（松田）
　　　セキュリティの最初のところ、ペイロード暗号化の間違い（東村）
　　　Discoveryは、発見にするのか？そのままディスカバリで良いのではないか？（水嶌）
　　　どちらでも良いのでは無いか？（芦村）

　　　ベーシック認証、ダイジェスト認証、ベアラ認証、OAuth2.0認証、このあたりは、全て英文字でよいのではないか？（芦村）
　　　

　▼６章
　　時間切れの為、次回に回す（松倉）
　　６章は分量がおおいので、２回に分ける必要がありそう（松倉）
　　遅れてきたので、分担を確認したい（水嶌）
　　8.1~8.4をお願いします（松倉）
　　できれば、早めに対応していただいて、元の原文の誤りを見ておいて欲しい（松倉）
　　確認のスピードや方式は現状でいいのか？（松倉）
　　どのレベルまでやるかによる（水嶌）
　　ＴＴＣの検討では、内容については概略を説明するだけなので、内容の責任は我々が持つ必要がある（松倉）
　　→結論）現状を維持する
　　　　　　

⑥その他
　次回2月14日(金)9:30～11:00（別途、案内メールを送付予定）
　本日の修正内容については、https://github.com/mryuichi/ttc-docs　に格納するので、参照して欲しい。（松倉）



■参加者：芦村先生、松倉、稲森、東村、松田、水嶌さん（途中参加）
■資料　：https://github.com/mryuichi/ttc-docs/tree/master/20200206

①議事録確認
　→意見なし

　▼7章以降の分担について
　　：7章松倉、8.1~8.4水島さん、8.5~8.8川口さん、9章松倉、10章東村
　▼TTC向け文書の＜参考＞ページに記載する、W3Cの特許ポリシ、文書の編集方針等については芦村先生が対応
　▼TTC向け活動状況共有
　　今週進捗状況を報告
　　次回3月3日に、文書の前半をレビュー予定

③訳語について　（アジェンダ記載通り）

④レビュー方針について
　下記、コメント

　芦村）ＲＥＣレベルとの整合性を確認するのはどのタイミングにするか？
　松倉）現在の内容ですすめていけば良いのでは無いか
　芦村）どこかで差分を確認する必要がある。
　松倉）TDはCR2なのでPRでも大きな違いは無いが、ほかはCR1ベースなので変更部分はある認識
　芦村）（CR1でみていって）一段落したところで差分を確認した方が良いのでは無いか？
　→結論）現状ですすめ、一段落したところで差分を確認する

⑤５章、６章
▼Web of Things アーキテクチャ
　▼概要（芦村）
　　修正前）概してW3C WoTアーキテクチャは、実装するものではなく、既にあるものを記述するように考慮された。
　　修正後）概してW3C WoTアーキテクチャは、実装を規定するものではなく、何が存在するかを規定する。
　▼５章
　　５．１機能要件～5.1.1 共通原則（東村）
　　
　　　原文自体がshoud文になっておらず、不適切ではないか？今更直せないので、このまま進めるしかないと思料（芦村）

　　　propertyがaffordanceになっているときは、頭文字が大文字になっているように見える。それを反映すべきではないか（松田）
　　　記載が統一されていないが、この部分は指摘のとおりと認識（松倉）

　　　interworkの訳が相互作用となっているが不適切では無いか？（東村）
　　　修正前）異なるエコシステムの相互作用を可能にすべきである
　　　修正後）異なるエコシステムの相互連携を可能にすべきである　   


　　
　　
　　5.1.2 Thingの機能～5.1.3 検索・発見（松田）
　　
　　5.1.4 記述メカニズム～5.1.7 ネットワーク（芦村）
　　　最初の部分は長すぎてよく意味がわからない感じ（芦村）
　　　読点を入れるべきか？（松倉）
　　　
　　　
　　　セマンティックアノテーションはこのままで良いのか？（芦村）
　　　セマンティックを意味論的な、のように訳しているのか？（芦村）
　　　セマンティックに統一している認識（松倉）
　　　とりあえず、セマンティックな、にした方がよい認識（芦村）
　　　また、Ｗｅｂはウェブに統一されているのか？（芦村）
　　　ウェブで統一されていない部分があるので、統一しておく（松倉）

　　　第5.1.2項Thingの機能～は、「第5.1.2項Thing」の機能～　のように括弧で囲んだ方がよい（芦村）
　　　?その他の関連するThingへのリンクとメタデータ情報は、その他の、関連するThingとメタデータへのリンク　の方が良い（東村）


　　5.1.8 デプロイメント(配置)～5.1.10 レガシー適用（松倉）
　　　インターメディアリーを　どう訳していたのか？（東村）
　　　仲介者、としている（松倉）
　　　堅いように感じるが、統一されているのではよい（東村）
　　　確かに堅いように感じる、最後に修正する事も可能（松倉）
　　　
　　　capabilityは、能力でよいか？（松倉）
　　　機能の方が良いのでは無いか？（水嶌）
　　　functionとcapabilityで使い分けられることがあるが、使い方は異なるのか？（松田）
　　　capabilityについては、WoTで定義されているが、Ｆｕｎｃｔｉｏｎについては特に定義されていないので訳はこだわる必要はない認識（松倉）
　　　「Thingの持つ」が良いのでは無いか？（芦村）
　　　明確にＴｈｉｎｇとなっていない部分があるが、足す形でよいか？（松倉）
　　　それでよい（芦村）
　　　それであれば、用語の統一という観点でも良いかと思う（松倉）
　　　また、トランスペアレントは日本語に訳すべき（芦村）

　　5.2 技術要件～5.2.2 デバイス（水嶌）
　　　フィールドネットワークは、一般用語として日本人がわかるのか？（水嶌）
　　　原文通りの直訳状態。フィールドエリアネットワークという言葉はあるので理解はできると思う（松倉）
　　　ここだけ具体的という問題はあるが、このままで良いのでは無いか（芦村）

　　　トランスポートプロトコルは、長いカタカナだが、そのまま使って大丈夫か？（芦村）
　　　同様の問題は他にもありそうなので、いったん放置としましょう（松倉）
　　　

　　5.2.2 デバイス（途中）～5.2.4 デジタルツイン（東村）
　　　あとでまとめて直すと思うが、　あるべきだ。→　あるべきである　の方が良い（芦村）

　　　ネットワークおよびプログラムインターフェース、部分は、
　　　ネットワークインターフェース及びプログラムインターフェース（芦村）
　　　ＡＰＩといったばあい、プログラミングインターフェースだが、どうすべきか？（東村）
　　　プログラムインターフェースは、ＡＰＩと書いてしまうのはどうか？（松倉）
　　　原文でも曖昧なので、あいまいなまま そのままプログラムインターフェースとして逃げてしまうのはどうか（芦村）
　　　
　　　デジタルツインの最初の訳文の意味が違うのでは無いか？
　　　プログラムインターフェースを使用して仮想デバイスを生成するというよりは、仮想デバイスとして振る舞うという意味ではどうか？（松田）
　　　プログラムインターフェースを使用して仮想デバイスを表現する必要がある、ではどうか（芦村）
　　　意見なし（参加者）

　　　本来は、プログラムインターフェースが仮想デバイスを表現するように動く必要がある、の意味ではないか？（東村）
　　　デジタルツインは、メタデータ記述に基づいて内部にプログラムインターフェースを生成し、

　　　修正後）デジタルツインは、メタデータ記述に基づいて内部的にプログラムインターフェースを生成し　～
　　　
　　5.2.5 発見～5.2.7 アクセシビリティ（松田）
　　　セキュリティの最初のところ、ペイロード暗号化の間違い（東村）
　　　Discoveryは、発見にするのか？そのままディスカバリで良いのではないか？（水嶌）
　　　どちらでも良いのでは無いか？（芦村）

　　　ベーシック認証、ダイジェスト認証、ベアラ認証、OAuth2.0認証、このあたりは、全て英文字でよいのではないか？（芦村）
　　　

　▼６章
　　時間切れの為、次回に回す（松倉）
　　６章は分量がおおいので、２回に分ける必要がありそう（松倉）
　　遅れてきたので、分担を確認したい（水嶌）
　　8.1~8.4をお願いします（松倉）
　　できれば、早めに対応していただいて、元の原文の誤りを見ておいて欲しい（松倉）
　　確認のスピードや方式は現状でいいのか？（松倉）
　　どのレベルまでやるかによる（水嶌）
　　ＴＴＣの検討では、内容については概略を説明するだけなので、内容の責任は我々が持つ必要がある（松倉）
　　→結論）現状を維持する
　　　　　　

⑥その他
　次回2月14日(金)9:30～11:00（別途、案内メールを送付予定）
　本日の修正内容については、https://github.com/mryuichi/ttc-docs　に格納するので、参照して欲しい。（松倉）



